【裁判字號】    98,簡上,659
【裁判日期】    990326
【裁判案由】    著作權法
【裁判全文】
臺灣板橋地方法院刑事判決             98年度簡上字第659號
上  訴  人
即  被  告  乙○○
            甲○○
上列上訴人即被告因違反著作權法案件，不服本院民國98年4 月
28日97年度簡字第10375 號第一審判決（聲請簡易判決處刑案號
：97年度偵字第7194號），提起上訴，本院管轄之第二審合議庭
判決如下：
    主  文
上訴駁回。
乙○○、甲○○均緩刑貳年。
    事實及理由
一、本案經本院管轄第二審之合議庭審理結果，認原審以被告乙
    ○○、甲○○所為，均係犯著作權法第92條擅自以公開演出
    之方法侵害他人之著作財產權罪，各判處拘役二十日，如易
    科罰金，均以新臺幣一千元折算壹日。扣案之「金嗓牌電腦
    伴唱機（機號：00000000號）」一臺及點歌簿一本均沒收。
    其認事用法及量刑均無不當，應予維持，茲引用原審判決書
    記載之事實、證據及理由（如附件）。
二、本件上訴意旨略以：上訴人即被告乙○○、甲○○稱原不知
    有社團法人臺灣音樂著作權協會之存在，所以才沒有繳納該
    協會之公播費用，後來該協會雖然有寄存證信函給渠等，且
    稱他們會派員過來辦理簽約事宜，但在渠等等待他們來簽約
    時，該協會竟協同警方直接取締；再告訴人要求賠償金過高
    ，渠等無力繳付，爰提起上訴云云。
三、訊據被告乙○○、甲○○於本院審理時均不否認渠等於所經
    營「客來小棧」之店內，有將「老爺車」歌曲之著作內容，
    透過金嗓牌伴唱機設備，供不特定顧客點唱等情，且有點歌
    畫面照片在卷可查，及點歌本1 冊、消費單據影本1 紙扣案
    為據，顯見被告2 人上開自白與事實相符，而得採為認定之
    依據。而本件「老爺車」之歌曲，經著作權人授權由社團法
    人臺灣音樂著作權協會管理，此有著作權仲介團體許可證明
    書、社團法人台灣音樂著作權協會個人、團體會員名冊、社
    團法人台灣音樂著作權協會音樂著作權管理契約書、音樂著
    作財產權證明書、社團法人台灣音樂著作權協會管理之著作
    權財產權目錄，足見該首歌曲之公開演出權、公開播送權均
    已授權由告訴人管理無誤。至被告2 人將上開音樂著作內容
    傳達於現場之公眾，而利用顧客以公開演出（指歌唱）詞曲
    「音樂著作」之方法，顯已侵害告訴人之音樂著作財產權之
    情，至為灼然。雖被告2 人辯稱渠等不知該首歌曲要向告訴
    人協會取得公開播出之授權云云，惟被告2 人於96年10月23
    日時，即收到社團法人臺灣音樂著作權協會所寄發之存證信
    函，此有西松郵局存證信函第261 號在卷可稽，且被告2 人
    於本院審理時亦供承曾收受該存證信函，復經證人即出售金
    嗓牌伴唱機設備之廠商丙○○於本院審理時結稱：伊賣給被
    告2 人系爭金嗓牌伴唱機設備時，有告訴被告2 人該伴唱機
    若要在公開場合使用，必須向著作權的仲介團體購買公播權
    利，且被告2 人在收到社團法人臺灣音樂著作權協會所寄發
    之存證信函後，有和伊聯絡要辦理該首歌曲的公播權，後來
    被告2 人說要自己申請等語（見99年3 月9 日本院審理筆錄
    第8 頁），足徵被告2 人於收受上開存證信函之時，應已知
    悉伴唱機內所載「老爺車」之歌曲檔案，未經授權公開演出
    ，是在其向著作權人或著作財產權人取得完整之公開演出授
    權前，自不得再任意將該點唱機內之歌曲檔案提供前來電內
    消費之顧客點唱而從事公開演出行為，再告訴人是否事後欲
    與被告2 人簽公開播出之授權契約，已與本件被告2 人已構
    成之上開違反著作權法之犯行無涉，故被告2 人上開所辯，
    洵非可採，從而，原審斟酌被告乙○○曾有過失傷害等前科
    紀錄，被告甲○○無前科紀錄（見卷附臺灣高等法院被告前
    案紀錄表），渠等以侵害他人著作財產權之方法牟利，漠視
    他人之智慧創作結晶，損及他人享有之智慧財產權，並破壞
    我國保護智慧財產權之國際形象，行為自屬可議，惟念及侵
    害他人著作權之期間非長，侵權歌曲僅1 首，所生損害非重
    ，兼衡被告2 人之品行、智識程度、生活狀況、犯罪之動機
    、目的、手段，否認犯行且迄未與告訴人達成和解惟已取得
    告訴人授權之犯罪後態度等一切情狀，各量處拘役20日，如
    易科罰金以新台幣1,000 元折算1 日，亦屬妥適。從而，被
    告2 人之上訴，並非有理由，應予駁回。
四、末查，被告2 人前未曾因故意犯罪受有期徒刑以上刑之宣告
    ，此有臺灣高等法院被告前案紀錄表1 份附卷可稽，渠等因
    一時失慮，致罹刑章，於本院審理時坦承犯罪，且已與告訴
    人達成和解，有告訴人提出99年3 月19日刑事陳報狀1 份可
    憑，堪認被告2 人已有悔意，歷此教訓，應足知警惕，本院
    因認對於被告2 人所宣告之刑，以暫不執行為適當，爰併予
    宣告緩刑2 年，以勵自新。
據上論結，應依刑事訴訟法第455 條之1 第1 項、第3 項、第36
8 條、第373 條，刑法第74條第1 項第1 款，判決如主文。
本案經檢察官李超偉到庭執行職務。
中    華    民    國    99    年    3     月    26    日
                  刑事第二庭  審判長法  官  李釱任
                                    法  官  彭全曄
                                    法  官  陳正偉
上列正本證明與原本無異。
不得上訴。
                                    書記官  江文彬
中    華    民    國    99    年    3     月    26    日

司法院資訊處製作；財團法人民間司法改革基金會備份。
